<!DOCTYPE html PUBLIC "-//W3C//DTD XHTML 1.0 Transitional//EN" "http://www.w3.org/TR/xhtml1/DTD/xhtml1-transitional.dtd">
<html xmlns="http://www.w3.org/1999/xhtml">
<head>
	<meta http-equiv="Content-Type" content="text/html; charset=iso-8859-1" />
	<title>Ymmärrä suomea</title>
	<style type="text/css" media="all">@import "css/styles.css";</style>
	<script type="text/javascript" src="swfobject.js"></script>
</head>
<body class="font-medium">
	<div id="main-wrapper">
		<div id="topbar"></div>
		<div id="main-menu">
			<table cellspacing="0" cellpadding="0" border="0" class="add-links"><tr>
				<td class="item"><img class="raquo" src="i/raquo.gif" alt="" height="7" width="4" /><a href="/ymmarra/index.php?moduli=sanakirja">Sanakirja</a></td>
				<td class="item"><img class="raquo" src="i/raquo.gif" alt="" height="7" width="4" /><a href="/ymmarra/index.php?moduli=verbit">Verbiluettelo</a></td>
				<td class="item"><img class="raquo" src="i/raquo.gif" alt="" height="7" width="4" /><a href="/ymmarra/index.php?moduli=kielioppi">Kielioppi</a></td>
			</tr></table>
			<table cellspacing="0" cellpadding="0" border="0"><tr>
				<td class="item"><img class="raquo" src="i/raquo.gif" alt="" height="7" width="4" /><a href="/ymmarra/index.php">Etusivu</a></td>
				<td class="item"><img class="raquo" src="i/raquo.gif" alt="" height="7" width="4" /><a href="/ymmarra/index.php?moduli=tekstit">Lukutekstit</a></td>
			</tr></table>
		</div>
		<div id="content">
			<table cellspacing="0" cellpadding="0" border="0" id="content-wrapper"><tr>
				<td>
					<div id="left-menu">
												<div class="header-verb"><span>Verbit</span></div>
						<div class="menu">
								<div class="init"><a href="/ymmarra/index.php?moduli=verbit&kirjain=a">A</a></div>
								<div class="init"><a href="/ymmarra/index.php?moduli=verbit&kirjain=e">E</a></div>
								<div class="init"><a href="/ymmarra/index.php?moduli=verbit&kirjain=h">H</a></div>
								<div class="init"><a href="/ymmarra/index.php?moduli=verbit&kirjain=i">I</a></div>
								<div class="init"><a href="/ymmarra/index.php?moduli=verbit&kirjain=j">J</a></div>
								<div class="init"><a href="/ymmarra/index.php?moduli=verbit&kirjain=k">K</a></div>
								<div class="init"><a href="/ymmarra/index.php?moduli=verbit&kirjain=l">L</a></div>
								<div class="init"><a href="/ymmarra/index.php?moduli=verbit&kirjain=m">M</a></div>
								<div class="init"><a href="/ymmarra/index.php?moduli=verbit&kirjain=n">N</a></div>
								<div class="init"><a href="/ymmarra/index.php?moduli=verbit&kirjain=o">O</a></div>
								<div class="init"><a href="/ymmarra/index.php?moduli=verbit&kirjain=p">P</a></div>
								<div class="init"><a href="/ymmarra/index.php?moduli=verbit&kirjain=r">R</a></div>
								<div class="init"><a href="/ymmarra/index.php?moduli=verbit&kirjain=s">S</a></div>
								<div class="init"><a href="/ymmarra/index.php?moduli=verbit&kirjain=t">T</a></div>
								<div class="init"><a href="/ymmarra/index.php?moduli=verbit&kirjain=u">U</a></div>
								<div class="init"><a href="/ymmarra/index.php?moduli=verbit&kirjain=v">V</a></div>
								<div class="init"><a href="/ymmarra/index.php?moduli=verbit&kirjain=y">Y</a></div>
								<div class="init"><a href="/ymmarra/index.php?moduli=verbit&kirjain=Ä">Ä</a></div>
						</div>					</div>
				</td>
				<td>
					<div id="main-content">
						<div id="path">
							<a href=".">Etusivu</a> &gt; <a href="/ymmarra/index.php?moduli=verbit&kirjain=K">K</a>						</div>
													<h1>KYSELLÄ</h1>
						<table cellspacing="0" cellpadding="0" border="0">
							<tr>
								<td colspan="2" style="padding-bottom:10px;"><strong>Aktiivin indikatiivi</strong></td>
							</tr>
							<tr>
								<td><pre>PREESENS                   
minä     kyselen           
sinä     kyselet           
hän      kyselee           
me       kyselemme         
te       kyselette         
he       kyselevät         

PASSIIVI
         kysellään         

IMPERFEKTI                 
         kyselin           
         kyselit           
         kyseli            
         kyselimme         
         kyselitte         
         kyselivät         

PASSIIVI
         kyseltiin         

PERFEKTI
olen     kysellyt          
olet     kysellyt          
on       kysellyt          
olemme   kyselleet         
olette   kyselleet         
ovat     kyselleet         

PASSIIVI
on       kyselty           

PLUSKVAMPERFEKTI
olin     kysellyt          
olit     kysellyt          
oli      kysellyt          
olimme   kyselleet         
olitte   kyselleet         
olivat   kyselleet         

PASSIIVI
oli      kyselty           
</pre></td>
								<td>&nbsp;&nbsp;&nbsp;</td>
								<td><pre>  KIELTOMUOTO
  en        kysele
  et        kysele
  ei        kysele
  emme      kysele
  ette      kysele
  eivät     kysele


  ei        kysellä

   
  en        kysellyt
  et        kysellyt
  ei        kysellyt
  emme      kyselleet
  ette      kyselleet
  eivät     kyselleet


  ei        kyselty


  en    ole kysellyt
  et    ole kysellyt
  ei    ole kysellyt
  emme  ole kyselleet
  ette  ole kyselleet
  eivät ole kyselleet


  ei    ole kyselty 


  en    ollut  kysellyt
  et    ollut  kysellyt
  ei    ollut  kysellyt
  emme  olleet kyselleet
  ette  olleet kyselleet
  eivät olleet kyselleet


  ei    ollut  kyselty
</pre></td>
							</tr>
						</table>
						<table cellspacing="0" cellpadding="0" border="0">
							<tr>
								<td colspan="2" style="padding-bottom:10px;"><strong>Aktiivin konditionaali</strong></td>
							</tr>
							<tr>
								<td><pre>PREESENS
minä     kyselisin         
sinä     kyselisit         
hän      kyselisi          
me       kyselisimme       
te       kyselisitte       
he       kyselisivät       

PASSIIVI
         kyseltäisiin      

PERFEKTI
olisin   kysellyt          
olisit   kysellyt          
olisi    kysellyt          
olisimme kyselleet         
olisitte kyselleet         
olisivat kyselleet         

PASSIIVI
olisi    kyselty           
</pre></td>
								<td>&nbsp;&nbsp;&nbsp;</td>
								<td><pre> 
  en        kyselisi
  et        kyselisi
  ei        kyselisi
  emme      kyselisi
  ette      kyselisi
  eivät     kyselisi


  ei        kyseltäisi


  en    olisi  kysellyt
  et    olisi  kysellyt
  ei    olisi  kysellyt
  emme  olisi  kyselleet
  ette  olisi  kyselleet
  eivät olisi  kyselleet 


  ei    olisi  kyselty
</pre></td>
							</tr>
						</table>
						<table cellspacing="0" cellpadding="0" border="0">
							<tr>
								<td colspan="2" style="padding-bottom:10px;"><strong>Aktiivin potentiaali</strong></td>
							</tr>
							<tr>
								<td><pre>PREESENS
minä     kysellen          
sinä     kysellet          
hän      kysellee          
me       kysellemme        
te       kysellette        
he       kysellevät        

PASSIIVI
         kyseltäneen       

PERFEKTI
lienen   kysellyt          
lienet   kysellyt          
lienee   kysellyt          
lienemme kyselleet         
lienette kyselleet         
lienevät kyselleet         

PASSIIVI
lienee   kyselty           
</pre></td>
								<td>&nbsp;&nbsp;&nbsp;</td>
								<td><pre> 
  en        kyselle
  et        kyselle
  ei        kyselle
  emme      kyselle
  ette      kyselle
  eivät     kyselle


  ei        kyseltäne


  en    liene  kysellyt
  et    liene  kysellyt
  ei    liene  kysellyt
  emme  liene  kyselleet
  ette  liene  kyselleet
  eivät liene  kyselleet 


  ei    liene  kyselty
</pre></td>
							</tr>
						</table>
						<table cellspacing="0" cellpadding="0" border="0">
							<tr>
								<td colspan="2" style="padding-bottom:10px;"><strong>Aktiivin imperatiivi</strong></td>
							</tr>
							<tr>
								<td><pre>PREESENS

(sinä)   kysele            
(hän)    kyselköön         
(me)     kyselkäämme       
(te)     kyselkää          
(he)     kyselkööt         

PASSIIVI
         kyseltäköön       

PERFEKTI

ole      kysellyt          
olkoon   kysellyt          
olkaamme kyselleet         
olkaa    kyselleet         
olkoot   kyselleet         

PASSIIVI

olkoon   kyselty           
</pre></td>
								<td>&nbsp;&nbsp;&nbsp;</td>
								<td><pre> 

  älä       kysele
  älköön    kyselkö
  älkäämme  kyselkö
  älkää     kyselkö
  älkööt    kyselkö 


  älköön    kyseltäkö



  älä      ole  kysellyt
  älköön   olko kysellyt
  älkäämme olko kyselleet
  älkää    olko kyselleet
  älkööt   olko kyselleet



  älköön   olko kyselty
</pre></td>
							</tr>
						</table>
						<table cellspacing="0" cellpadding="0" border="0">
							<tr>
								<td colspan="2" style="padding-bottom:10px;"><strong>Verbin nominaalimuodot</strong></td>
							</tr>
							<tr>
								<td><pre>I INFINITIIVI              

Lyhyempi muoto:            
         kysellä           

Pitempi muoto:             
         kyselläkseni      
         kyselläksesi
         kyselläkseen
         kyselläksemme
         kyselläksenne
         kyselläkseen

III  INFINITIIVI           

inessiivi    kyselemässä   
elatiivi     kyselemästä   
illatiivi    kyselemään    
adessiivi    kyselemällä
abessiivi    kyselemättä   
instruktiivi kyselemän     
                           
Passiivi
instruktiivi kyseltämän    
                           
                           
</pre></td>
								<td>&nbsp;&nbsp;&nbsp;</td>
								<td><pre>  II INFINITIIVI

  inessiivi     kysellessä
  instruktiivi  kysellen

  Passiivi
  inessiivi     kyseltäessä






  IV INFINITIIVI

  nominatiivi   kyseleminen
  partitiivi    kyselemistä
     

  I PARTISIIPPI 
  aktiivi       kyselevä
  passiivi      kyseltävä

  II PARTISIIPPI 
  aktiivi       kysellyt
  passiivi      kyselty
</pre></td>
							</tr>
						</table>

					</div>
				</td>
			</tr></table>		</div>
		<div id="footer"><a href="http://www.oph.fi/"><img src="i/oph_logo_ymmarrasuomea.gif" width="157" height="35" alt="OPH" /></a></div>
	</div>
</body>
</html>
